臺灣臺南地方法院刑事判決　　　　　　　　　　　　　　九十年度自字第四一七號
　　自　訴　人　丙○○
　　　　　　　　乙○○
　　被　　　告　甲○○○
　　選任辯護人　許雅芬
　　　　　　　　蔡文斌
　　　　　　　　蔡麗珠
右列被告因竊佔案件，經自訴人提起自訴，本院判決如左：
    主  文
本件免訴。
    理  由
一、自訴意旨略以：被告甲○○○所有坐落於臺南市○區○○段二七八地號之土地與
    自訴人二人共有坐落於臺南市○區○○段三二０地號土地相鄰，詎被告竟意圖為
    自己不法之利益，於民國七十六年二月間在其土地上興建一層鋼造之建築物一棟
    （門牌號碼：臺南市○區○○街一七四巷四九號）並於自訴人之土地上設置冷卻
    水塔，復於八十二、三年間，在自訴人所有之土地上建築圍牆，種植花木，佔用
    自訴人共有之土地，因認被告涉有刑法第三百二十條第二項之竊佔罪嫌云云。
二、按案件時效已完成者，應諭知免訴之判決，刑事訴訟法第三百零二條第二款定有
    明文。次按刑法第八十條第二項所謂犯罪行為有繼續之狀態，係指犯罪之行為繼
    續者而言，若非犯罪行為繼續而僅係犯罪狀態繼續，則不包括在內（最高法院二
    十五年上字第一六七九號判例意旨參照）。又刑法第三百二十條第二項之竊佔罪
    ，為即成犯，於其竊佔行為完成時犯罪即成立，以後之繼續竊佔乃狀態之繼續，
    而非行為之繼續（最高法院六十六年臺上字第三一一八號判例參照）。
三、訊據被告甲○○○固坦承有於七十六年二月二十五日在其土地上興建上開一層鋼
    造建築物並設置冷卻水塔之事實，惟堅決否認有何竊佔犯行，辯稱：伊興建時是
    建築在自己之土地上，沒有佔用到他人之土地，自訴人所指佔用其所有土地建築
    圍牆、種植花木者，並非伊所為等語。經查：
  （一）本院於九十一年一月八日會同自訴人丙○○及被告甲○○○至上開竊佔現場
        勘驗，依現場情狀觀之，被告之土地與自訴人土地之一側相鄰，自訴人土地
        上建有圍牆並設有鐵門，鐵門自圍牆內上鎖，圍牆內種有樹木，該圍牆與另
        一側即坐落於臺南市○區○○段三二一地號第三人所有之建築物圍成庭院，
        有勘驗筆錄、現場略圖、現場照片三張可證，是自訴人所指在其所有上開土
        地上建築圍牆，種植花木，竊佔其土地者，應非被告所為，至為明顯。
  （二）雖被告所有之冷卻水塔經本院到場勘驗，及囑託臺南市臺南地政事務所派員
        實地測量結果，確有佔用自訴人面積０‧０００二二四公頃之土地，有該所
        於九十一年一月十六日所檢送複丈日期為九十一年一月八日之土地複丈成果
        圖一份在卷可參，惟該冷卻水塔係被告於七十六年二月二十五日興建其所有
        上開一層鋼造建築物時設置，業據被告供明在卷，是縱被告真有意圖為自己
        不法之利益而竊佔自訴人之不動產，然本件被告被訴之竊佔罪名，其最重本
        刑為有期徒刑五年，依刑法第八十條第一項第二款之規定追訴權時效期間為
        十年，自七十六年二月二十五日被告竊佔行為完成時即犯罪成立之日起至自
        訴人九十年十二月三日提起自訴之日止，已逾該罪之十年追訴權時效期間。
  （三）本院又復查無其他使追訴權時效停止進行之原因，是本件被告被訴竊佔罪名
        之追訴權時效既已完成，依照首開說明，應為諭知免訴之判決。
四、自訴人乙○○經合法傳喚，無正當理由不到庭，而本案非告訴或請求乃論之罪，
    爰不待其陳述逕行判決。
據上論斷，應依刑事訴訟法第三百零二條第二款、第三百三十一條第一項，判決如主
文。
本案經檢察官陳明進到庭執行職務。
中    華    民    國      九十一    年      二      月        十八      日
                                臺灣臺南地方法院刑事第三庭
                                    審判長法  官  李政庭
                                          法  官  謝家宜
                                          法  官  林佩儒
右正本證明與原本無異。
如不服本判決，應於判決送達後十日內，向本院提出上訴狀。
                                          書記官  廖文靜
中    華    民    國      九十一    年      二      月        十八      日
